臺灣高等法院民事裁定
109年度抗字第1147號
抗  告  人  林祐萱（原名：林秀萍）


上列抗告人因與相對人上海商業儲蓄銀行股份有限公司間請求清
償票款強制執行聲明異議事件，對於中華民國109年8月11日臺灣
士林地方法院109年度執事聲字第75號裁定提起抗告，本院裁定
如下：
    主  文
抗告駁回。
抗告訴訟費用由抗告人負擔。
    理  由
一、按破產債權人依調協或破產程序已受清償者，其債權未能受
    清償之部分，請求權視為消滅，破產法第149條本文定有明
    文。又破產法第149條本文關於破產免責之規定，限於「依
    調協或破產程序已受清償」之破產債權人，始有其適用。故
    破產債權人不論依調協條件或依破產財團分配而獲得部分清
    償，其未能受清償部分債權之請求權始告消滅，至受償成數
    多寡則非所問，並不包括已申報而全未受清償、及未申報且
    全未受清償之破產債權。而債務人是否免責，影響債權人權
    益及社會公序，其事由應以法律明定者為限（最高法院104
    年度台上字第698號判決意旨、108年度台抗字第846號裁定
    意旨採相同見解）。
二、抗告意旨略以：破產管理人曾發文通知相對人依破產法第99
    條行使權利，惟相對人並未申報債權，相對人不來參加破產
    程序，即不能行使債權。故相對人執臺灣基隆地方法院98年
    度司執字第7258號債權憑證（下稱系爭債權憑證）對抗告人
    聲請強制執行，不應准許，爰請求廢棄原裁定云云。
三、經查：
　㈠抗告人前經原法院以100年度破字第6號裁定宣告破產（下稱
    系爭破產事件），選任郭承昌律師為破產管理人，並經本院
    以100年度破抗字第45號裁定駁回抗告確定。嗣原法院於民
    國（下同）102年3月25日裁定認可破產管理人製作之破產財
    產分配表，於102年10月31日裁定破產終結，於107年3月29
    日裁定許可抗告人復權。又相對人於109年3月2日以系爭債
    權憑證為執行名義向原法院對抗告人聲請強制執行，案分
　　109年度司執字第12959號（下稱系爭執行事件），抗告人對
    系爭執行事件之執行命令聲明異議，原法院司法事務官裁定
    駁回異議，抗告人對該裁定提出異議，經原裁定裁定駁回，
    抗告人仍不服，提起本件抗告。
　㈡抗告人雖稱破產管理人曾發文通知相對人依破產法第99條行
    使權利，惟相對人並未申報債權，相對人不來參加破產程序
    ，即不能行使債權云云。然查，破產管理人於101年4月10日
    通知相對人依破產法第99條行使權利（見系爭執行事件卷第
    59頁），相對人乃於101年4月23日以上銀債字第01010423號
    函向破產管理人申報對抗告人有新臺幣163萬6718元本息之
    債權（見系爭執行事件卷第61頁），再參照破產管理人於系
    爭破產事件提出之申請報酬書二、⒉收受債權編號15所載「1
    01/4/25，上海商銀，收受、檢閱、記錄、歸檔債權陳報狀
    」等字樣（見系爭破產事件卷二第141頁），足認破產管理
    人於101年4月25日已收受相對人前開陳報債權函，是抗告人
    陳稱相對人並未申報債權，不來參加破產程序云云，自非可
    採。而破產管理人於系爭破產事件提出之破產財產分配表並
    未將相對人申報之債權列入（見系爭破產事件卷二第232頁
    ），經原法院裁定認可該破產財產分配表，破產管理人並據
    以分配，故相對人之債權雖有申報，但於破產程序全未受清
    償。準此，相對人之債權於系爭破產程序既全未受清償，即
    不符破產法第149條本文所定破產債權人於破產程序已受部
    分清償之要件，而債務人是否免責，影響債權人權益及社會
    公序，其事由應以法律明定者為限，是相對人之債權並不依
    破產法第149條本文而視為消滅，應堪認定。　
　㈢從而，原法院司法事務官認定抗告人聲明異議為無理由，核
    無違誤，原裁定予以維持而駁回抗告人之異議，亦無不合。
    抗告意旨指摘原裁定不當，求予廢棄，為無理由，應予駁回
    。　
四、據上論結，本件抗告為無理由，爰裁定如主文。
中　　華　　民　　國　　110 　年　　1 　　月　　 6　　日
                  民事第十庭    
                      審判長法  官  黃嘉烈
                            法  官  邱  琦
                            法  官  張文毓
正本係照原本作成。
本裁定除以適用法規顯有錯誤為理由外，不得再抗告。如提起再
抗告，應於收受送達後10日內委任律師為代理人向本院提出再抗
告狀。並繳納再抗告費新臺幣１千元。
中　　華　　民　　國　　110 　年　　1 　　月　　6 　　日

  　　　　　　　　　　　　　書記官  廖月女